Minutes et répertoires du notaire Guillaume I HERBIN, novembre 1572 - décembre 1589 (étude III)
Archives nationales
Minutes et répertoires du notaire Guillaume I HERBIN (étude III)
novembre 1572 - décembre 1589
MC/ET/III/125 - MC/ET/III/200, MC/RE/III/1 - MC/RE/III/3
Herbin, Guillaume I; Étude notariale III (Paris; 1509-....)
4,5 mètres linéaires
Archives nationales de France
Minutes et répertoires :la loi 2008-696 du 15 juillet 2008 relative aux archives a fixé à 75 ans à compter de la date de l'acte, ou à 25 ans à compter de la date du décès de l'intéressé si ce délai est plus bref, le délai de communication des minutes et répertoires des notaires; ce délai est porté à 100 ans à compter de la date de l'acte si le document se rapporte à un mineur (code du Patrimoine, articles L213-2, 4e d et 5e).
Autres documents de l'étude (dossiers de clients, comptabilité...) :s'agissant d'archives privées, ces documents sont communicables selon les modalités fixées par le déposant ou le donateur.
Certains documents ne sont pas accessibles en raison de leur mauvais état de conservation.
Versement
Accès aux instruments de recherche de tous les notaires de l’étude III
Archives de l'étude III
- Minutes de Guillaume I HERBIN, 30 novembre 1572 - 1589; MC/ET/III/125 - MC/ET/III/200
  - Minutes. 1572, 30 novembre - 1572, décembre, 30 novembre 1572 - décembre 1572; MC/ET/III/125
    Informations concernant le classement:
    Le niveau inférieur de description, quand il existe, correspond aux minutes d'actes. Toutes les minutes ne sont pas forcément décrites une à une. Les descriptions de ces minutes sont plus ou moins détaillées.
    - Quittance par Marie Dallier, veuve de Jean Mercier, lecteur ès lettres hébraïques., 27 décembre 1571; MC/ET/III/125
      Origine de l'information:
      Histoire littéraire XVIe siècle, par Catherine Grodecki, Madelaine Jurgens, Pierre-Yves Louis, Xenia Pamfilova, 1972-1994 (fichier papier entièrement dématérialisé; voir contexte dans le Plan d’orientation général - Notaires de Paris, guides thématiques du Minutier).
      Date de création de la notice: 2012
      Date de révision: 2019 (Marie-Françoise Limon-Bonnet)
      quittance; Dallier, Marie; Mercier, Jean; lecteur du roi (Ancien Régime)
    - Testament de Marie Villemer, veuve de feu Robert Beauvisaige, commissaire au contrôle général de l'artillerie, bourgeois de Paris., 24 décembre 1572; MC/ET/III/125
      Étude III, contrats de mariages, testaments, inventaires après décès, 1518-1519, 1530-1589 (ET/III/1 à 73, 117 à 217, 299-300, 342 soit 657 actes). (fichier papier entièrement dématérialisé; voir contexte dans le Plan d’orientation général - Notaires de Paris, guides thématiques du Minutier).
      Date de création de la notice: 2004
      testament; Villemer, Marie; Beauvisage, Robert
  - Minutes. 1572, 30 novembre - 1573, décembre, 30 novembre 1572 - décembre 1573; MC/ET/III/126; registre. Document détérioré.
    Informations complémentaires:
    1572, 30 novembre à 1573, décembre. A noter: le 5 cahier, ' le XXVIe novembre MVcLXXII j'ay esté receu et institué aud. estat et office de notaire.'
    Cahier très lisible.
    - Testament de Perrette Séjourné, femme de Guillaume Bracque, suivant la cour, au vieux cimetière Saint-Jean., 9 février 1573; MC/ET/III/126
      testament; Saint-Jean (cimetière); Séjourné, Perrette; Bracque, Guillaume
    - Testament de Jean Lotin, canonnier ordinaire en l'artillerie (sur son départ pour aller au camp)., 13 février 1573; MC/ET/III/126
      testament; Lotin, Jean
    - Testament de Claude Fuzelier, marchand de Melun, époux de Jeanne Jésu., 25 mars 1573; MC/ET/III/126
      testament; Melun (Seine-et-Marne); Fuzelier, Claude; Jésu, Jeanne; commerçant
    - Apprentissage chez Barthélemy Berthe, maître gantier., 20 avril 1573; MC/ET/III/126
      Fichier dit 'général' XVIe siècle (env. 30.000 actes), par le personnel du Minutier, 1930-1999 (fichier papier entièrement dématérialisé; voir contexte dans le Plan d’orientation général - Notaires de Paris, guides thématiques du Minutier).
      Date de création de la notice: 2008
      contrat d'apprentissage; Berthe, Barthélemy; maroquinier
    - Contrat de mariage entre Nicolas Deleaue, notaire au châtelet, et Agnès Croquoison, fille de Madeleine Philipes, veuve de Claude Croquoison, maître boulanger, bourgeois de Paris. Témoins: Benard Noblet, procureur au Châtelet, beau-frère du futur à cause de Jeanne Deleaue, sa femme, Guillaume Noblet, aussi procureur au châtelet, Jehan Boissel, procureur en l'élection et l'hôtel de ville de Paris, et Germain Baudry, secrétaire du seigneur de la Bussier, freffier civil du parlement de Paris, Guillaume Pesset, maître chandelier en suif, beau-frère de la future, Benardin Philipes, bourgeois de Paris, oncle, Marin Philipes, marchand de bois carré, bourgeois de Paris, aussi oncle, Jeanne Philipes, tante, veuve de Jean Le Fèvre, Jeanne Verdeau, aussi tante, veuve de Jacques Riboust, Marguerite Charly, tante, veuve de Philippe Croquoison, Jean Croquoison, maître boulanger, frère. La future apporte 800 livres tournois en deniers comptants, contre cession à la mère de la future de tous les biens meubles lui revenat dans la succession de Claude Coroquoison, son père, sans y comprendre la "quarte partye" en la moitié d'une maison à la pointe Saint-Eustache, en laquelle habitait Louis Le Doys, notaire, ainsi qu'une pareille portion de rente. Le jeune couple compte s'isntaller dans la maison de la pointe Saint-Eustache., 16 juillet 1673; MC/ET/III/126
      Actes signalés par le personnel du Minutier central des notaires de Paris
      Date de création de la notice: 2019 (Marie-Françoise Limon-Bonnet).
    - Testament de Robert Joseph, brodeur du roi, bourgeois de Paris, au bout du pont Notre-Dame., 24 juillet 1573; MC/ET/III/126
      testament; Joseph, Robert; brodeur
    - Transport de bail de Jean Levasseur, maître boulanger, à Jean Croquoison, maître boulanger, et Françoise Levasseur, sa future épouse, fille de Jean Levasseur, d'une maison, vis-à-vis l'église Saint-Jean-en-Grève, à la Corne de Cerf., 29 juillet 1573; MC/ET/III/126
      boulanger; Croquoison, Jean
    - Contrat de mariage entre Françoise Levasseur, fille de Jean Levasseur, maître boulanger, et de feue Madeleine Chahu, et Jean Croquoison, aussi maître boulanger., 29 juillet 1573; MC/ET/III/126
      boulanger; contrat de mariage
    - Contrat de mariage entre Jean Levasseur, maître boulanger, et Madeleine Philipes, veuve de Claude Croquoison, marchand boulanger. Témoins: Thomas Olivier, maître boulanger, son beau-père, Claude Boucher, marchand drapier, oncle de Pierre de Pleurre, aussi marchand drapier, et Jean Hannyn, maître cordonnier, Benard Philipes, frère de la future, marchand bourgeois de Paris, Jean Verdreau, marchand bourgeois de Paris, oncle, Jeanne Philipes, soeur, veuve de Jacques Lefèvre, marchand bourgeois de Paris, Jeanne Verdreau, tante, veuve de Jacques Riboust, Guillaume Pesset, maître chandelier en suif, gendre, Nicolas Deleaue, notaire au Châtelet, futur gendre, et Jean Croquoison, fils du défunt et de la veuve., 29 juillet 1573; MC/ET/III/126
    - Quittance de Nicolas Deleaue, notaire au châtelet, et Agnès Croquoison, fille de Madeleine Philipes, veuve de Claude Croquoison, maître boulanger, bourgeois de Paris, sa future épouse, à Madeleine Philipes, pour les 800 livres promoses au contrat de mariage., 9 août 1673; MC/ET/III/126
    - Testament de Germaine Le Franc, veuve d'Eloi Louisel, menuisier, rue de la Vieille-Tisseranderie., 16 août 1573; MC/ET/III/126
      testament; Tixeranderie (rue de la); Le Franc, Germaine; Louisel, Eloi; menuisier
    - Testament de Perrette Herbin, veuve de Jean Du Boy, marchand bourgeois de Paris., 27 août 1573; MC/ET/III/126
      testament; Herbin, Perrette; Du Boy, Jean; commerçant
    - Titre nouvel aux termes duquel Madeleine Clément, veuve d'Adrien Tournebus, lecteur du roi es lettres grecques, se reconnaît propriétaire d'une maison sise au coin des rues de la Vieille-Tisseranderie et de la Poterie, chargée de 25 livres de rente annuelle et perpétuelle, envers Philippe Lemoyne, veuve de Pierre Gaillart, bachelier en médecine à Orléans., 24 septembre 1573; MC/ET/III/126
      titre nouvel; Tixeranderie (rue de la); Poterie (rue de la); Clément, Madeleine; Tournebus, Adrien; Lemoyne, Philippe; Gaillart, Pierre; lecteur du roi (Ancien Régime); bachelier
    - Partage de la succession de Robert Joseph, maître brodeur, bourgeois de Paris, et de Marie Dancourt., 3 octobre 1573; MC/ET/III/126
      Partages de succession XVIe siècle (136 actes), par Catherine Grodecki, Madeleine Jurgens, Xenia Pamfilova, 1954-1986 (fichier papier entièrement dématérialisé; voir contexte dans le Plan d’orientation général - Notaires de Paris, guides thématiques du Minutier).
      Date de création de la notice: 2003
      partage; Joseph, Robert; Dancourt, Marie; brodeur
    - Partage par Florence Guerot, veuve de Robert Joseph, brodeur du roi, bourgeois de Paris., 3 octobre 1573; MC/ET/III/126
      Histoire de l'art XVIe siècle, 1530-1600 (2698 actes), par Catherine Grodecki, 1971-1986 (fichier papier entièrement dématérialisé; voir contexte dans le Plan d’orientation général - Notaires de Paris, guides thématiques du Minutier).
      Date de création de la notice: 2009
      partage; Guerot, Florence; Joseph, Robert; brodeur
    - Contrat de mariage entre Pierre Le Maistre, maître pâtissier oublayer, bourgeois de Paris, et Jeanne Baudouyn, fille de feu Jean Baudouyn, maître menuisier, bourgeois de Paris., 8 novembre 1573; MC/ET/III/126
      Contrats de mariage XVIe siècle (1315 actes), par Catherine Grodecki, Madeleine Jurgens, Louis Collard, 1954-1986 (fichier papier entièrement dématérialisé; voir contexte dans le Plan d’orientation général - Notaires de Paris, guides thématiques du Minutier).
      contrat de mariage; Le Maistre, Pierre; Baudouyn, Jean; Baudouyn, Jeanne; menuisier; pâtissier
    - Quittance de Jean Croquoison, maître boulanger, et Françoise Levasseur, sa fiancée, à Jean Levasseur, père de la future, de 600 livres tournois promises en vue du mariage., 30 novembre 1573; MC/ET/III/126
      boulanger
    - Contrat de mariage entre Marguerite Henry et Claude Cochereau, maître fripier., 6 décembre 1573; MC/ET/III/126
      contrat de mariage; Cochereau, Claude; Henry, Marguerite; brocanteur
    - Vente de meubles par Balthazard de Constans, pédagogue au collège Sainte-Barbe, à Alain Mousset, procureur au dit collège., 12 décembre 1573; MC/ET/III/126
      Collèges et université de Paris au XVIe siècle (env. 9000 actes), par Madeleine Jurgens, Pierre-Yves Louis, Agnès Masson et Xenia Pamfilova, v. 1950, 1985-1994. (fichier papier entièrement dématérialisé; voir contexte dans le Plan d’orientation général - Notaires de Paris, guides thématiques du Minutier).
      Date de création de la notice: 2007
      acte de vente; Constans, Balthazar; Mousset, Alain; enseignant
    - Vente par le procureur de Jean de Lorme, sieur de Saint-Germain et du Pont, contrôleur des bâtiments du roi, valet de chambre du roi, commissaire de l'artillerie, à Charles Hotman (sic), conseiller et maître ordinaire en la Chambre des comptes, d'une maison rue Neuve-Saint-Paul., 17 décembre 1573; MC/ET/III/126
      acte de vente; Delorme, Jean; Hotman, Charles; architecte; officier de la Chambre du roi (Ancien Régime); magistrat; comptable
  - Minutes. 1573, janvier - 1573, mai, janvier 1573 - mai 1573; MC/ET/III/127
    - Testament de Perrette Séjourné, femme de Guillaume Bracque, suivant la cour, au vieux cimetière Saint-Jean., 9 février 1573; MC/ET/III/127
    - Testament de Jean Lotin, canonnier ordinaire en l'artillerie (sur son départ pour aller au camp)., 13 février 1573; MC/ET/III/127
    - Testament de Claude Fuzelier, marchand de Melun, époux de Jeanne Jésu., 25 mars 1573; MC/ET/III/127
    - Testament de Michel Pigeart, 20 ans, partant pour les Flandres, fils de feu Michel Pigeart., 21 avril 1573; MC/ET/III/127
      Testaments, 1530-1550 (284 actes), par Catherine Grodecki, Madeleine Jurgens, Xenia Pamfilova, 1954-1986 (fichier papier entièrement dématérialisé; voir contexte dans le Plan d’orientation général - Notaires de Paris, guides thématiques du Minutier).
      testament; Pigeart, Michel
    - Contrat de mariage entre Guillaume Charpentier, maçon à Saint-Germain-des-Prés, et Marguerite Batelart, veuve de Pierre de La Haye., 9 mai 1573; MC/ET/III/127
      contrat de mariage; Saint-Germain-des-Prés (hameau); Charpentier, Guillaume; Batelart, Marguerite; La Haye, Pierre de; maçon
  - Minutes. 1573, juin - 1573, septembre, juin 1573 - septembre 1573; MC/ET/III/128; Document détérioré.
    - Contrat de mariage entre Nicolas Deleaue, notaire du roi au Châtelet de Paris, d'une part, et Agnès [Hélène] Croquoison, fille de Claude Croquoison, bourgeois de Paris, décédé, maître boulanger, et de Madeleine Philippes, d'autre part., 16 juillet 1573; MC/ET/III/128
      Madeleine Philippes, stipulant pour sa fille.
      Mariages à Paris de 1570 à 1635 (4550 actes), relevés effectués sous la dir. de Roland Mousnier, v. 1960-1976 (voir contexte dans le Plan d’orientation général - Notaires de Paris, guides thématiques du Minutier).
      contrat de mariage; Croquoison, Agnès; Croquoison, Hélène; Croquoison, Claude; Deleau, Nicolas; Philippes, Madeleine; boulanger; notaire
    - Testament de Robert Joseph, brodeur du roi, bourgeois de Paris, au bout du pont Notre-Dame., 24 juillet 1573; MC/ET/III/128
    - Contrat de mariage entre Jean Croquoison, maître boulanger, et Françoise Le Vasseur, fille de Jean Le Vasseur, maître boulanger, bourgeois de Paris., 29 juillet 1573; MC/ET/III/128
      ou
      contrat de mariage; Croquoison, Jean; Le Vasseur, Françoise; Le Vasseur, Jean; boulanger
    - Contrat de mariage entre Jean Levasseur, veuf, maître boulanger, d'une part, et Madeleine Philippes, veuve de Claude Croquoison, bourgeois de Paris, maître boulanger, d'autre part., 29 juillet 1573; MC/ET/III/128
      contrat de mariage; Croquoison, Claude; Levasseur, Jean; Philippes, Madeleine; boulanger
    - Testament de Germaine Le Franc, veuve d'Eloi Louisel, menuisier, rue de la Vieille-Tisseranderie., 16 août 1573; MC/ET/III/128
    - Testament de Perrette Herbin, veuve de Jean Du Boy, marchand bourgeois de Paris (liasse)., 27 août 1573; MC/ET/III/128
  - Minutes. 1573, octobre - 1573, décembre, octobre 1573 - décembre 1573; MC/ET/III/129; Document détérioré.
    - Partage de la succession de Robert Joseph, maître brodeur, bourgeois de Paris, et de Marie Dancourt, par Florence Guerot, veuve de Robert Joseph., 3 octobre 1573; MC/ET/III/129
    - Vente de la seigneurie de Grégy, près de Brie-Comte-Robert., 21 octobre 1573; MC/ET/III/129
      acte de vente; Evry-Grégy-sur-Yerre (Seine-et-Marne)
    - Attestation de décès suivant laquelle Cornille de La Combe, de la compagnie du sieur de la Boissière, est décédé au village de Labunn, au camp du roi devant La Rochelle, au carême dernier, 15 jours avant Pâques, d'une maladie chaude qui lui survint sans qu'il fut blessé., 26 octobre 1573; MC/ET/III/129
      Attestations et notoriétés, 1532-1586 (84 actes), par le personnel du Minutier, 1954-1986 (fichier papier entièrement dématérialisé; voir contexte dans le Plan d’orientation général - Notaires de Paris, guides thématiques du Minutier).
      notoriété; La Combe, Cornille de
    - Contrat de mariage entre Pierre Le Maistre, veuf, maître pâtissier-oublier, d'une part, et Jeanne Baudouyn, mineure, fille de Jean Baudouyn, bourgeois de Paris, décédé, maître meunier, et de Catherine Le Roux, décédée, d'autre part., 8 novembre 1573; MC/ET/III/129
      Jeanne Baudouyn, assistée d'honorable homme Guillaume Daubonnet, maître fripier, bourgeois de Paris, tuteur.
      contrat de mariage; Baudouin, Jean; Baudouin, Jeanne; Daubonnet, Guillaume; Le Maistre, Pierre; Le Roux, Catherine; brocanteur; meunier; pâtissier
    - Contrat de mariage entre Claude Cochereau, maître fripier et Marguerite Henry, fille d'Etienne Henry, maître savetier., 6 décembre 1573; MC/ET/III/129
      contrat de mariage; Cochereau, Claude; Henry, Marguerite; Henry, Etienne; brocanteur; bottier
    - Vente par le procureur de Jean de Lorme, sieur de Saint-Germain et du Pont, architecte des bâtiments du roi, valet de chambre du roi, commissaire de l'artillerie, à Charles Hotman (sic), maître ordinaire en la Chambre des comptes, d'une maison rue Neuve-Saint-Paul (liasse)., 17 décembre 1573; MC/ET/III/129
    - Contrat de mariage entre Claude Cochereau, maître fripier, fils de Jean Cochereau, décédé, et de Louise Lambert, d'une part, et Marguerite Henry, fille d'Étienne Henry, maître savetier, et de Jeanne Duval, décédée, d'autre part., 2 mai 1574; MC/ET/III/129
      Étienne Henry, stipulant pour sa fille.
      contrat de mariage; Cochereau, Claude; Cochereau, Jean; Duval, Jeanne; Henry, Etienne; Henry, Marguerite; Lambert, Louise; brocanteur; bottier
  - Minutes. 1574, janvier - 1574, avril, janvier 1574 - avril 1574; MC/ET/III/130; Document détérioré.
    - Contrat de mariage entre Pierre Gilbert, fils de Barthélemy Gilbert, laboureur, demeurant à Saint-Cyr, près de Rochefort, et de Perrine Toreau, décédée, d'une part, et Nicole Lescuier, veuve de Gérard Flandrin, maître maréchal, fille de Roland Lescuier, décédé, et de Marie Pauparain, d'autre part., 8 janvier 1574; MC/ET/III/130
      Marie Mauparain, veuve, à présent femme de Raullet Maunoury, maître maréchal.
      contrat de mariage; Saint-Cyr-sous-Dourdan (Essonne); Flandrin, Gérard; Gilbert, Barthélemy; Gilbert, Pierre; Lescuyer, Nicole; Lescuyer, Roland; Maunoury, Raullet; Mauparain, Marie; Pauparain, Marie; Toreau, Perrine; agriculteur; maréchal-ferrant
    - Contrat de mariage entre François Ducloz, serrurier, demeurant hors la Porte Saint-Jacques au faubourg de Paris, d'une part, et Marie Regnault, au service de Geneviève Lambert, veuve de Pierre Duhamel, marchand bourgeois de Paris, fille de Jean Regnault, décédé, porteur de grain, et de Simone Delaville, d'autre part., 10 janvier 1574; MC/ET/III/130
      contrat de mariage; Saint-Jacques (faubourg); Delaville, Simone; Ducloz, François; Duhamel, Pierre; Lambert, Geneviève; Regnault, Jean; Regnault, Marie; employé de maison; commerçant; magasinier; serrurier
    - Marché de couverture par Olivier Bastard et Pierre Chappu, maîtres couvreurs, rue des Gravilliers, envers Jacques Le Peuple, juré du roi en l'office de charpenterie, pour la couverture d'une maison lui appartenant à Arcueil (2 pavillons)., 6 février 1574; MC/ET/III/130
      marché; Arcueil (Val-de-Marne); Gravilliers (rue des); Bastard, Olivier; Chappu, Pierre; Le Peuple, Jacques; couvreur; charpentier
    - Partage de la succession de Nicolas Quyneau, maître meunier, bourgeois de Paris., 13 février 1574; MC/ET/III/130
      partage; Quyneau, Nicolas; meunier
    - Marché (promesse) de couverture par Jean Regnault, compagnon couvreur en ardoises, envers Renaud Penelle, maître couvreur, portant promesse de faire d'ardoises neuves les ouvrages de couverture entrepris par Penelle pour le cardinal de Bourbon en son château de Gaillon, et en la chartreuse qu'il fait édifier. Le travail se fera au prix de 16 sols tournois par toise d'ardoise posée, les matériaux étant fourni par Penelle, 20 février 1574; MC/ET/III/130
      La promesse est faite à raison de 16 sols tournois la toise, à charge pour Renaud Penelle de fournir l'ardoise, le clou, la latte et toutes les autres 'estoffes' nécessaires, que Jean Regnault et ses gens devront aider à charger et décharger sur les lieux.
      Documents du Minutier central des notaires de Paris, Histoire de l'art au XVIe siècle (1540-1600) [525 actes], par Catherine Grodecki, tome I, Architecture, vitrerie, menuiserie, tapisserie, jardins, Paris, Archives nationales, 1985, p. 208, notice n° 268 (instrument de recherche imprimé dématérialisé, certaines notices sont plus détaillées dans la version intégrale accessible en ligne par la rubrique 'Autres instruments de recherche', voir contexte dans le Plan d’orientation général - Notaires de Paris, guides thématiques du Minutier).
      marché; Regnault, Jean; Penelle, Renaud; Bourbon, Charles de (1523-1590); couvreur
    - Testament de Robert Moreau, au service du roi., 11 mars 1574; MC/ET/III/130
      testament; Moreau, Robert
    - Testament de Dreuze Leclerc, veuve de Nicolas Riotte, maître tapissier., 21 avril 1574; MC/ET/III/130
      testament; Leclerc, Dreuze; Riotte, Nicolas; tapissier
  - Minutes. 1574, mai - 1574, août, mai 1574 - août 1574; MC/ET/III/131; Document détérioré.
    - Contrat de mariage entre Hector Goynel, huissier du roi des Requêtes de l'Hôtel, d'une part, et Marguerite Lobry, mineure, fille de François Lobry, bourgeois de Paris, décédé, marchand drapier, et de Marguerite Coeully, d'autre part., 2 mai 1574; MC/ET/III/131
      Marguerite Coeully, veuve en 1ères noces, à présent femme de Raoul Goynel, marchand drapier, bourgeois de Paris, et stipulant pour sa fille.
      contrat de mariage; Coeully, Marguerite; Goynel, Hector; Goynel, Raoul; Lobry, François; Lobry, Marguerite; négociant; négociant; huissier
    - Promesse de Guyon de Vable, maître peintre, aux maîtres et gouverneurs de l'hôpital du Saint-Esprit-en-Grève, Olivier Benoist, prêtre, maître dudit hôpital, stipulant et acceptant pour ceux-ci, de faire la peinture intérieure de l'église., 4 mai 1574; MC/ET/III/131
      Les travaux devront être rendus pour le jour de l'Ascension, moyennant 30 livres tournois.
      Documents du Minutier central des notaires de Paris, Histoire de l'art au XVIe siècle (1540-1600) [477 actes], par Catherine Grodecki, tome II, Sculpture, peinture et gravure, broderie, faïence et émaillerie, orfèvrerie et joaillerie, armes et armures, Paris, Archives nationales, 1986, p. 213, notice n° 850 (instrument de recherche imprimé dématérialisé, certaines notices sont plus détaillées dans la version intégrale accessible en ligne par la rubrique 'Autres instruments de recherche', voir contexte dans le Plan d’orientation général - Notaires de Paris, guides thématiques du Minutier).
      Documents du Minutier central des notaires de Paris, Histoire de l'art au XVIe siècle (1540-1600), par C. Grodecki, tome II, Sculpture, peinture et gravure, broderie, faïence et émaillerie, orfèvrerie et joaillerie, armes et armures, Paris, Archives nationales, 1986, 344 p.
      Vable, Guyon de; Benoist, Olivier
    - Contrat de mariage entre Jacques Bertrand, d'une part, et Jeanne Desbordes, veuve de Pierre Marchedieu, maître tailleur d'habits, d'autre part., 17 mai 1574; MC/ET/III/131
      contrat de mariage; Bertrand, Jacques; Desbordes, Jeanne; Marchedieu, Pierre; tailleur d'habits
    - Déclaration des commissaires sur le fait de la police des pauvres concernnat l'hôpital pour veuves., 24 mai 1574; MC/ET/III/131
      déclaration; policier
    - Marché pour la pose de nattes nouvelles chez la duchesse de Lorraine., 2 juin 1574; MC/ET/III/131
      marché; Claude de France (duchesse de Lorraine, 1547-1575)
    - Promesse de Michel Mylet, maître fondeur en cuivre, rue de la Tixanderie, à Jean Sublet, trésorier des Suisses de la garde du roi, de faire 20 colonnes de cuivre pour l'église Saint-Gervais de Gisors., 7 juin 1574; MC/ET/III/131
      Le fondeur s'engage à poser les colonnes finies en l'église Saint-Gervais de Gisors avant le 1er septembre, à charge pour le sieur Sublet de payer la voiture et moyennant le prix de 10 livres tournois par colonne.